【裁判字號】    98,訴,1619
【裁判日期】    980727
【裁判案由】    毒品危害防制條例
【裁判全文】
臺灣臺中地方法院刑事判決              98年度訴字第1619號
公  訴  人  臺灣臺中地方法院檢察署檢察官
被      告  甲○○
上列被告因違反毒品危害防制條例案件，經檢察官提起公訴（98
年度毒偵字第1459號），及移送併辦（98年度毒偵字第1787號）
，被告自白犯罪，本院合議庭裁定由受命法官獨任依簡式審判程
序審理，判決如下：
    主  文
甲○○施用第一級毒品，累犯，處有期徒刑拾月。
    事  實
一、甲○○前因施用毒品案件，經法院裁定令入戒治處所施以強
    制戒治，於民國91年8 月30日停止強制戒治交付保護管束，
    並於91年11月22日期滿執行完畢，嗣由臺灣臺中地方法院檢
    察署檢察官以92年度戒毒偵字第14號為不起訴處分確定；又
    於94年間，因施用毒品案件，經法院判處應執行有期徒刑9
    月；於95年間，再因施用毒品案件，經法院判處應執行有期
    徒刑1 年2 月確定，嗣經裁定減為有期徒刑7 月，上開2 案
    接續執行，於96年7 月16日因縮刑期滿執行完畢。猶不知悔
    改，復基於施用第一級毒品之犯意，於98年3 月2 日7 時許
    ，在臺中縣大里市○○路184 巷20弄3 號內，將毒品海洛因
    摻水置入針筒注射方式，施用毒品海洛因1 次。嗣因另案通
    緝，為警於98年3 月2 日14時10分許，在臺中市○區○○○
    路與五權路口查獲，為警經其同意，採尿送驗，結果呈嗎啡
    陽性反應；又於同年月5 日15時51分許，為警通知採尿送驗
    ，結果呈嗎啡陽性反應，始悉上情。
二、案經臺中市警察局第二分局報請臺中地方法院檢察署檢察官
    偵查起訴。
    理  由
一、按除被告所犯為死刑、無期徒刑、最輕本刑為3 年以上有期
    徒刑之罪或高等法院管轄第一審案件者外，於前條第1 項程
    序進行中，被告先就被訴事實為有罪之陳述時，審判長得告
    知被告簡式審判程序之旨，並聽取當事人、代理人、辯護人
    及輔佐人之意見後，裁定進行簡式審判程序，刑事訴訟法第
    273 條之1 第1 項定有明文。本件被告甲○○所犯係死刑、
    無期徒刑、最輕本刑3 年以上有期徒刑以外之罪，其於準備
    程序中就被訴事實為有罪之陳述，且經審判長告知被告簡式
    審判程序之旨，並聽取公訴人及被告之意見後，本院合議庭
    認為適宜而裁定由受命法官獨任進行簡式審判程序，合先敘
    明。
二、上揭事實，業經被告於本院坦承不諱，並有檢驗呈「嗎啡陽
    性」之中山醫學大學附設醫院檢驗科藥物檢測中心尿液檢驗
    報告2 紙在卷可稽，足認被告自白與事實相符，應可採信。
    又被告前因施用毒品案件，經強制戒治後，於91年11月22日
    期滿執行完畢，由臺灣臺中地方法院檢察署檢察官以92年度
    戒毒偵字第14號為不起訴處分；又於94年間，因施用毒品案
    件，經法院判處應執行有期徒刑9 月；於95年間，再因施用
    毒品案件，經法院判處應執行有期徒刑1 年2 月確定，嗣經
    裁定減為有期徒刑7 月，上開2 案接續執行，於96年7 月16
    日因縮刑期滿執行完畢，有臺灣高等法院被告前案紀錄表附
    卷可參。本件事證明確，被告犯行，堪以認定。
三、核被告所為，係犯毒品危害防制條例第10條第1 項之施用第
    一級毒品罪。被告持有第一級毒品進而施用，其持有之低度
    行為，為施用之高度行為吸收，不另論罪。又被告於98年3
    月2 日及同年5 日曾遭2 次採尿送驗，結果均呈嗎啡陽性反
    應，有上開尿液檢驗報告2 紙在卷。而依上開2 紙尿液檢驗
    報告所示，98年3 月2 日及5 日採樣送驗之檢驗結果，就嗎
    啡部分之閾值各為「23415ng/ml」及「1113 ng/ml」，足見
    被告尿液中所驗得之毒品成分，已隨時間經過而逐漸代謝，
    經核與被告於本院審理時供稱：3 月2 日我在警察局製作筆
    錄完之後，至同月5 日警方持搜索票到我家抓我男朋友之前
    ，我都沒有再施用毒品等語相符。依此，被告於98年3 月2
    日7 時在其住處施用毒品後，迄同年月5 日經警再度採尿送
    驗前為止，應未再施用第一級毒品海洛因無誤。是移送併辦
    部分與起訴部分，屬事實上同一案件，本院自應併予審理，
    附此敘明。另其於94年間，因施用毒品案件，經法院判處應
    執行有期徒刑9 月；於95年間，再因施用毒品案件，經法院
    判處應執行有期徒刑1 年2 月確定，嗣經裁定減為有期徒刑
    7 月，上開2 案接續執行，於96年7 月16日因縮刑期滿執行
    完畢，有臺灣高等法院被告前案紀錄表附卷可參，其受有期
    徒刑執行完畢5 年以內故意再犯有期徒刑以上之罪，為累犯
    ，應依刑法第47條第1 項規定加重其刑。爰審酌被告經強制
    戒治及執行有期徒刑，仍未戒絕，繼續施用毒品海洛因，顯
    見其一再沈溺於毒品，不能自拔，及犯後坦承犯行等一切情
    狀，量處如主文所示之刑。
據上論斷，應依刑事訴訟法第273 條之1 第1 項、第299 條第1
項前段，毒品危害防制條例第10條第1 項，刑法第11條前段、第
47條第1項，判決如主文。
本案經檢察官乙○○到庭執行職務
中    華    民    國    98    年    7     月    27    日
                  刑事第十一庭  法  官  柯志民
以上正本證明與原本無異。
如不服本判決，應於判決送達後10日內，向本院提出上訴狀。
                                書記官  賴亮蓉
中    華    民    國    98    年    7     月    27    日
附錄本案論罪科刑法條全文：
毒品危害防制條例第10條
施用第一級毒品者，處六月以上五年以下有期徒刑。
施用第二級毒品者，處三年以下有期徒刑。


司法院資訊處製作；財團法人民間司法改革基金會備份。
